臺灣嘉義地方法院刑事判決
109年度訴字第738號
公  訴  人  臺灣嘉義地方檢察署檢察官
被      告  沈文山


選任辯護人  王振名律師
            鄭瑋哲律師
被      告  陳彥貿


選任辯護人  曹合一律師
上列被告因傷害致死案件，經檢察官提起公訴（109年度偵字第7
900號、第10167號），本院判決如下：
    主  文
沈文山、陳彥貿共同犯傷害致人於死罪，均處有期徒刑柒年陸月
；又共同犯傷害罪，均處有期徒刑伍月，如易科罰金，以新臺幣
壹仟元折算壹日。
    犯 罪 事 實
一、沈文山於民國109年8月24日21時許，與張育仁、周世民、蔡
    尚憲在嘉義縣○○鎮○○街00號「普天宮」內飲酒，席間沈文山
    因故與張育仁、周世民發生爭執，而於同日21時40分許，先
    從普天宮離開，步行返回嘉義縣○○鎮○○街000號住處拿取鐵
    棍，旋於同日21時50分許再度前至普天宮（沈文山之子沈建
    凱亦隨同到場），持續與張育仁、周世民爭執，且在宮門口
    與其中1人或數人發生拉扯（監視器未拍到與沈文山拉扯之
    對象）。隨後沈文山因不滿上開過程中，張育仁曾持空酒瓶
    朝其威嚇，而於同日21時58分，以門號0000000000號手機撥
    打陳彥貿（綽號阿君）所持用門號0000000000號手機，通知
    陳彥貿到場助勢，並將鐵棍拿到道路旁之電線桿放置後，便
    在宮門外廣場等候。嗣於同日22時19分，沈文山見陳彥貿駕
    車朝普天宮前來，旋即拿取鐵棍往普天宮大門走去並敲打紗
    門，陳彥貿亦立即下車（未熄火）跟在沈文山後面，並一起
    在宮門口與宮內之張育仁、周世民口角。詎沈文山、陳彥貿
    客觀上均能預見如在室內毆打他人，可能導致他人因跌倒、
    碰撞堅硬物體（如桌椅、牆壁、櫃子等）造成傷重死亡之結
    果，竟仍基於共同傷害之犯意聯絡，先由沈文山在宮門前推
    開欲阻止其入內之周世民，隨後與陳彥貿一起進入普天宮內
    欲毆打張育仁；復於同日22時23分，陳彥貿趁張育仁轉身走
    進茶水間之際，自後方徒手毆打張育仁之後頸部，致張育仁
    往前跌倒，頭部撞擊水泥門拱後，再往後跌倒在地，復踢擊
    張育仁背部。此時，沈文山仍情緒高漲地朝張育仁走去，欲
    繼續教訓張育仁，惟遭沈建凱在旁阻攔。沈文山始另行起意
    轉而與陳彥貿共同毆打周世民，期間亦數次朝躺在地上之張
    育仁怒罵。因沈文山、陳彥貿上開行為，周世民受有頭部與
    其他部位鈍傷、下背和骨盆挫傷、頸部挫傷、右側上臂挫傷
    等傷害；張育仁則因倒地不起，經送醫救治，仍於翌（25）
    日8時49分因硬膜下出血、腦水腫，導致中樞神經壓迫而死
    亡。
二、案經張育仁之胞姐張淑貞、周世民告訴暨嘉義縣警察局布袋
    分局報請臺灣嘉義地方檢察署檢察官偵查起訴。
    理  由
一、本案以下作為判決基礎所引用的證據，檢察官、被告沈文山
    、陳彥貿暨其等之辯護人均同意作為證據（本院卷一160至1
    64頁、177至181頁、本院卷二153至154頁），本院審酌該等
    證據之取得，並無違法或不當等不適宜作為證據的情形，自
    均具有證據能力。
二、被告沈文山、陳彥貿共同傷害周世民之部分：
    此部分之事實，業據被告沈文山、陳彥貿坦白承認（相卷一
    224頁、233頁、相卷二127頁、本院卷一42頁、49頁、155頁
    、173頁、本院卷二154頁），核與證人周世民證述之情節相
    符（相卷一204頁、本院卷二64至65頁），復有監視器翻拍
    照片22張（偵7900卷115至118頁、124頁下方、126至131頁
    、151頁下方）在卷可憑，應堪認定。　　
三、被告沈文山、陳彥貿共同傷害張育仁致死之部分：　　
  ㈠被告承認及否認之部分：
　　⒈被告沈文山固坦承有於上揭時間打電話給陳彥貿，且陳彥
      貿當日在普天宮內毆打張育仁後，張育仁便傷重不治等事
      實，惟矢口否認有何傷害致死犯行，辯稱：我當天只有跟
      周世民對罵，只針對周世民，且我是通知陳彥貿到我家喝
      酒，不是叫他來現場助勢。我跟張育仁沒有什麼不愉快，
      當天沒有要跟張育仁理論及傷害他的意思，實際上我也沒
      有動手毆打張育仁等語。辯護人則以：被告沈文山確實未
      出手毆打張育仁，且張育仁遭陳彥貿傷害後，是否因醫療
      行為不當而產生死亡結果，尚有疑義。又證人蔡尚憲、周
      世民當日均飲酒多時，所為之陳述可能有受到酒精影響而
      記憶不清之情形，應受到較為嚴格的檢視。其中證人蔡尚
      憲雖證稱被告沈文山在案發前有表示已叫「阿君（即陳彥
      貿）」來，此除為被告沈文山所否認外，且縱使證人蔡尚
      憲所述屬實，亦無從由這句話推論被告沈文山有傷害張育
      仁之故意。此外，被告沈文山在張育仁倒地後，雖有靠近
      張育仁之舉動，但此為事後之行為及反應，亦無從由該行
      為反應認為張育仁遭陳彥貿毆打前，其有傷害張育仁之故
      意。再者，被告沈文山在普天宮門外，雖有要再進去宮內
      之動作（按：當時宮內應只有張育仁），但其係要將周世
      民拉進去理論，況縱認係要進去與張育仁理論，亦無法證
      明此時其即有傷害張育仁之故意。從而，應為被告無罪之
      諭知等語置辯。
    ⒉被告陳彥貿就傷害張育仁致死之部分，均坦白承認。
  ㈡被告陳彥貿於犯罪事實所載之時間、地點，徒手毆打背對自
    己之張育仁之後頸部，使張育仁往前跌倒、頭部撞擊水泥門
    拱後再往後跌倒在地，復踢擊張育仁背部，致張育仁於109
    年8月25日8時49分因硬膜下出血、腦水腫，導致中樞神經壓
    迫而死亡各節，業據被告陳彥貿坦認在卷（偵7900卷263頁
    、本院卷一173至174頁），復有監視器翻拍照片4張、法務
    部法醫研究所（下稱法醫研究所）解剖報告書暨鑑定報告書
    1份在卷可憑（相卷二213至221頁、本院卷二183至184頁）
    ，此部分之事實，堪以認定。
  ㈢被告沈文山有與陳彥貿共同傷害張育仁之犯意：
　　⒈案發當日晚上在普天宮內之人，原先僅有被告沈文山、周
      世民、蔡尚憲、張育仁，隨後抵達現場之人，先後為沈建
      凱、陳彥貿之事實，業據被告沈文山坦認在卷（本院卷一
      156頁），並經證人周世民、蔡尚憲、沈建凱到庭證述明
      確（本院卷一216頁、223至224頁、本院卷二64至65頁、7
      2頁），應堪認定。
　　⒉被告沈文山於偵訊時供稱：當日晚上我與周世民、張育仁
      、蔡尚憲在普天宮飲酒時，跟周世民有口角衝突，當時張
      育仁有拿酒瓶要砸我，我就跑出去，然後看到張育仁、周
      世民把紗窗鎖起來。之後我回家拿鐵管想把紗窗敲開，當
      時陳彥貿看到我跟周世民、張育仁叫罵，陳彥貿就跟我與
      他們一起叫罵等語（相卷一231至232頁）。證人周世民到
      庭證言：當天在普天宮喝酒時，被告沈文山把酒杯拿起來
      敲桌子，說「你們厲害的話就來輸贏」，然後就離開。之
      後過5到10分鐘，被告沈文山從家裡拿一支鐵管來，打到
      紗門，張育仁就手拿2支空酒瓶說「這裡是廟，不要亂來
      」等語（本院卷二64至65頁）。證人沈建凱亦證述：被告
      沈文山返家後再前去普天宮時，我有去找他，一開始是被
      告沈文山跟周世民發生口角，大家勸阻的過程中，張育仁
      有摔酒瓶，之後再拿2支沒開封的酒要砸向被告沈文山，
      我從後面抱住張育仁，要張育仁將酒瓶放下。後來被告沈
      文山有拿棍子回來打紗門，陳彥貿也跟著來等語（本院卷
      一216至217頁）。互核被告沈文山、證人周世民、沈建凱
      之供（證）述，被告沈文山於當日案發前在普天宮內與周
      世民等人飲酒時，氣氛並不融洽，遂憤而離席，返家拿鐵
      棍1支敲打紗門，且在陳彥貿尚未到場前，張育仁便有持
      空酒瓶作勢威嚇被告沈文山之舉動。
　　⒊被告沈文山於當日21時41分，先從普天宮內走出，於21時5
      0分許持鐵棍返回普天宮，隨後在門口與人拉扯（監視器
      未拍到拉扯之對象），嗣於22時許從宮內走到宮外廣場，
      再於22時19分持鐵棍敲打紗門（此時陳彥貿亦剛抵達現場
      ）各節，有檔案名「普天宮外（1）」之監視器翻拍照片2
      1張在卷可佐（監視器畫面顯示之時間晚實際時間37分）
      （偵7900卷139至149頁）。又被告沈文山於當日21時58分
      以0000000000號手機打電話給陳彥貿所有之0000000000號
      手機之事實，有通聯調閱查詢單2紙在卷可稽（警卷79至8
      2頁）。從上述可知，被告沈文山當日在普天宮內飲酒，
      不歡而散後，先於21時50分許持鐵棍返回，與現場之某人
      （可能之人，詳上揭⒈所述）發生拉扯，約8分鐘後，便打
      電話給陳彥貿，隨後走出宮外，在宮外廣場逗留，復於陳
      彥貿抵達現場時，持鐵棍返回普天宮敲打紗門。
　　⒋被告沈文山在宮外廣場逗留時，一度走到馬路上觀望，當
      看到有輛車往該處駛來時，便立即拿取暫放在路旁電線桿
      之鐵棍1支，並往普天宮方向走去，在該輛車即將抵達時
      ，轉頭往該車方向看，復繼續前進。而該輛車抵達時，陳
      彥貿即立即下車（未熄火），直接往被告沈文山的方向走
      去等情，業據本院勘驗監視器檔案（檔案名稱：路口監視
      器1.m4v）後所製作之勘驗筆錄1份在卷可佐（本院卷二13
      3頁、167至172頁）。從被告沈文山打電話給陳彥貿後，
      先在廣場上逗留，當見到陳彥貿駕車前來後，便取鐵棍往
      普天宮方向走（不久即敲打紗門），且陳彥貿亦急忙下車
      跟在後面等情觀之，被告沈文山應係在等待陳彥貿到場助
      勢無疑。此從證人蔡尚憲證稱：被告沈文山拿鐵管敲打會
      客室大門時，我就過去阻止他，當時他對我說「我有叫阿
      君（即陳彥貿）來」等語（警卷40頁反面、相卷一193至1
      94頁、本院卷一72頁），亦足以明證此點。
    ⒌證人周世民到庭證稱：被告沈文山拿鐵管來敲紗門，蔡尚
      憲出來廟門口阻擋他，後來他們一起走下樓梯到廟的廣場
      ，之後被告沈文山又走上樓梯要進去會議室，我就走下樓
      梯去阻擋他，但是他還是把我推開，繼續往會議室走去。
      我跟蔡尚憲在廟門口附近阻擋被告沈文山時，當時會議室
      裡面只有張育仁等語（本院卷二70頁）；證人蔡尚憲詰證
      稱：被告沈文山拿鐵管來敲普天宮紗門時，會議室裡面只
      有我、周世民、張育仁共3人，我聽到聲音就出去搶被告
      沈文山的鐵管，當時我顧著阻擋，沒有注意到會議室還有
      人走出來擋被告沈文山，經法院撥放監視器影片後，我才
      知道有人出來擋，不過我看不出來是誰，但這樣看起來，
      會議室裡面應該只剩下1個人，不是張育仁就是周世民等
      語（本院卷二75至76頁）。依本院勘驗檔案名稱為「普天
      宮外（1）.m4v」之監視器畫面所製作之勘驗筆錄（本院
      卷二133頁、177至182頁），被告沈文山持棍子敲打宮廟
      大門後，先遭蔡尚憲阻擋，不久，周世民亦出現在門口，
      之後被告沈文山、蔡尚憲、陳彥貿等人往廣場方向走去，
      周世民則站在門外觀看。過幾秒後，被告沈文山便欲走進
      宮內，左手並指向宮內，之後不顧周世民、沈建凱的阻擋
      ，仍走入宮內。互核證人周世民、蔡尚憲之證詞，並參酌
      上揭勘驗筆錄可知，被告沈文山拿鐵棍敲打普天宮紗門後
      ，到其走入宮內前，宮內會議室僅有張育仁而已，且被告
      沈文山在蔡尚憲之阻擋下，曾暫時走到宮外廣場，然不久
      又再度折返，手指並指向宮內，且不顧周世民、沈建凱之
      阻擋，走入宮內。從被告沈文山上開舉動觀之，其當時走
      進宮內所針對之對象，即係張育仁甚明。
    ⒍再者，陳彥貿並不認識張育仁，彼此間並無怨隙，本無傷
      害張育仁之強烈動機，然被告沈文山在陳彥貿到場前，既
      遭張育仁持酒瓶威嚇，自有因心生不滿而傷害張育仁之動
      機。加以，前來助陣之陳彥貿到場見到周世明時，也未先
      動手傷害周世民，反而係毆打張育仁，顯然當下被告沈文
      山已將主要目標是張育仁之態度展露無遺，令前來參與爭
      吵、不知事情原委之陳彥貿亦能當場明確知悉被告沈文山
      的主要目標是張育仁。是以從陳彥貿之上開行為舉止來看
      ，亦足以證明被告沈文山走進宮內欲毆打之對象，即係張
      育仁。
　  ⒎被告沈文山見到陳彥貿踢擊倒地之張育仁時，非但未阻止
      ，反而欲上前朝張育仁之方向走近，雖在沈建凱之阻止下
      暫時作罷，不久並暫時離開現場，惟在數分鐘後，仍返回
      該處，走到張育仁旁邊，彎腰靠近張育仁，並手指張育仁
      的頭部，而被沈建凱拉開。之後被告沈文山在教訓完周世
      民後，再度轉向張育仁，不顧沈建凱之阻擋，手指著張育
      仁，並念念有詞10餘秒後始離開各節，有本院勘驗檔案名
      稱為「普天宮內（1）.m4v」之監視器畫面所製作之勘驗
      筆錄1份在卷可佐（本院卷二138頁、184至191頁）。另據
      證人周世民到庭證述：張育仁倒地後，被告沈文山在那邊
      罵他，罵三字經、五字經，也有要踢張育仁，沒有關心張
      育仁的狀況等語（本院卷二69頁）。由被告沈文山在其邀
      集到場之陳彥貿毆打張育仁後，非但未關心張育仁，仍數
      度在沈建凱之阻止下，堅決靠近已倒地之張育仁，並指著
      張育仁怒罵等情觀之，顯然被告沈文山確實有要繼續教訓
      、傷害張育仁之意。是以，證人蔡尚憲、周世民證稱在陳
      彥貿毆打張育仁之前，被告沈文山即有向張育仁揮拳毆打
      之意等語（警卷40頁反面、相卷一194頁、本院卷二70頁
      ），自足採信。
    ⒏綜上所述，被告沈文山當日在普天宮內遭張育仁持酒瓶威
      嚇後，便邀約陳彥貿到場助勢，並在廣場外逗留，稍後見
      到陳彥貿駕車抵達現場時，就立即拿取鐵棍走到普天宮門
      外敲打紗門，隨後不顧周世民、沈建凱之阻擋，走進宮內
      欲毆打張育仁等情，應可認定。從而，被告沈文山雖未實
      際打到張育仁，然其仍有與陳彥貿共同傷害張育仁之犯意
      聯絡，自屬明確。
　㈣按共同實行犯罪行為，在合同意思範圍內，相互利用他人之
    行為，以達其犯罪之目的，原不必每一階段均參與，祇須分
    擔犯罪行為之一部，即應對於全部所發生之結果共同負責。
    而共同正犯之意思聯絡，不限於事前有所協議，於行為當時
    ，基於相互之認識，以共同犯罪之意思參與者，亦無礙於共
    同正犯之成立。且共同正犯中之一人所引起之加重結果，其
    他正犯於客觀上能預見時即應就該加重結果共同負責，不以
    正犯間主觀上對於加重結果之發生有犯意聯絡為必要。查被
    告沈文山與陳彥貿相識多年，自然知悉陳彥貿身材較為壯碩
    ，且從客觀角度觀之，亦應可預見倘在室內空間發生肢體衝
    突，因室內空間不大，他人極有可能會在過程中因跌倒、撞
    擊室內堅硬物體（如水泥門拱、桌椅、牆壁、櫃子等），導
    致頭部受到嚴重之傷害而不治。再者，被告沈文山在見到張
    育仁遭陳彥貿毆打而倒地不起後，仍走近張育仁欲繼續教訓
    張育仁，甚至在離開該處數分鐘後，再度返回，並不斷朝其
    辱罵，顯然當下對於張育仁遭毆倒地一事，亦在其預期之內
    。從而，本案張育仁既係遭身材壯碩之陳彥貿從後猛烈揮擊
    後頸部，並在倒地之過程中撞擊水泥門拱，最後造成傷重死
    亡之結果，則被告沈文山雖未實際動手，但因對於加重結果
    之發生，客觀上能預見，自仍應與具有共同傷害犯意之陳彥
    貿，同負傷害致死之責。
  ㈤被告沈文山及辯護人雖以前詞置辯，惟查：
    ⒈張育仁死亡之原因為與人爭吵鬥毆中，遭人推倒撞擊頭部
      ，而導致硬膜下出血，腦部水腫，造成中樞神經壓迫成神
      經性休克死亡，死因為鬥毆中形成等情，業據法醫研究所
      鑑定明確（相卷二213至221頁），辯護人徒以衛生福利部
      朴子醫院（下稱朴子醫院）在張育仁回復呼吸心跳後，便
      未再對張育仁施以治療，反而轉院至長庚醫療財團法人嘉
      義長庚紀念醫院（下稱長庚醫院）為由，質疑可能係朴子
      醫院醫療行為不當，而認張育仁死亡之結果與陳彥貿之毆
      打行為間，不具相當因果關係，實難憑採。況且，張育仁
      於109年8月24日23時19分被送抵朴子醫院時，經評估屬「
      OHCA（到院前心肺功能停止）」，經醫師急救後，於同日
      23時30分暫時恢復心律，之後該院仍持續給予藥物治療並
      做電腦斷層掃描、照X光，當結果出來確認為「雙側SAH（
      蜘蛛膜下腔出血）」，而建議家屬轉院等情，有朴子醫院
      外科急診病歷、臨時醫囑單、心肺復甦術（CPR）紀錄、
      急診護理紀錄單、急診護理評估紀錄單、病人離院動向、
      護理紀錄單等在卷可憑（偵7900卷31至44頁）。是以張育
      仁被送抵朴子醫院時，傷勢已甚為嚴重，且醫院也持續施
      以藥物治療，並做相關之檢查，待檢查結果出來後，因認
      係蜘蛛膜下腔出血而轉至長庚醫院為後續救治。故並無辯
      護人所稱朴子醫院在張育仁暫時回復心律後，即未再救治
      之情形，且辯護人亦未指出朴子醫院有其他醫療不當之行
      為，是此部分所辯，尚難憑採。本院亦認無再送請衛生福
      利部醫事審議委員會鑑定之必要。
    ⒉被告沈文山於109年8月24日21時58分打電話給陳彥貿後，
      便一直在宮外廣場逗留，而當看到陳彥貿駕車駛近、尚未
      停車前，便立即拿取鐵棍返回普天宮敲打紗門，由此顯見
      被告沈文山確實係在等待陳彥貿到來。則證人蔡尚憲證稱
      被告沈文山拿鐵棍敲打紗門，其上前阻止時，被告沈文山
      向其表示「我有叫阿君來」之證言，尚屬合理，難單以證
      人蔡尚憲當日飲酒多時，即遽認其所為之證言不可採信。
      此外，不論被告沈文山是否在前幾日就已邀約陳彥貿到住
      處飲酒，但從被告沈文山之上開舉動，以及陳彥貿開車抵
      達現場後，立即下車（未熄火）跟在被告沈文山後面（詳
      前揭㈢、⒋所述），隨後即發生本案衝突等情來看，陳彥貿
      接到電話前來現場之目的，就是要為被告沈文山助勢，自
      可認定，被告辯稱其並非叫陳彥貿前來助勢云云，自難採
      信。
    ⒊綜合被告沈文山案發前、後所為之行為舉止，即可認定其
      有與陳彥貿共同傷害張育仁之犯意，已詳述如前，於此不
      予贅述。辯護人將被告沈文山之各個階段行為，割裂論述
      ，而認被告沈文山無傷害張育仁之犯意云云，自不可採。
四、論罪科刑：
  ㈠核被告沈文山、陳彥貿所為，均係犯刑法第277條第1項之傷
    害罪、同條第2項前段之傷害致死罪。其等就故意傷害周世
    民、張育仁之行為，均有犯意聯絡及行為分擔；就傷害張育
    仁，而致張育仁死亡之加重結果發生，於客觀上亦非不能預
    見，均應論以共同正犯。
  ㈡被告沈文山、陳彥貿多次傷害周世民身體之舉動，係基於同
    一犯意，於密接時間在同一地點進行，依社會觀念難以強行
    分開，應論以接續犯之一罪。又被告沈文山、陳彥貿並非同
    時毆打周世民、張育仁，而係分別為之，時間明顯可分，且
    非侵害同一身體法益，應認與其等傷害周世民之犯行，屬數
    罪關係，而應分別論罪處罰。
  ㈢本院審酌下情，分別對被告2人量處如主文所示之刑：
　　⒈被告沈文山當日與周世民、張育仁發生口角衝突後，不思
      以和平理性之方式解決紛爭，竟因氣憤難平而請陳彥貿到
      場助勢，之後在陳彥貿到場後，即仗勢有他人相挺，而與
      陳彥貿一起毆打周世民多次，並容任陳彥貿出手教訓張育
      仁，而分別致周世民、張育仁受有犯罪事實欄所載之傷勢
      ，且因而致張育仁死亡之犯罪動機、情節暨所生損害。另
      考量被告沈文山雖與陳彥貿有共同傷害張育仁之犯意聯絡
      ，而亦應就張育仁之死亡結果負責，然其仍非實際毆打張
      育仁之人，就此部分之犯罪參與程度較陳彥貿為輕。再酌
      以被告沈文山自陳國中畢業之智識程度、離婚、育有3名
      子女之家庭狀況、養蚵為生，經濟狀況不好，暨其犯後坦
      承傷害周世民之犯行，惟矢口否認有共同傷害張育仁致死
      之犯後態度等一切情狀。
　　⒉被告陳彥貿與周世民、張育仁素不相識，僅因接獲沈文山
      之通知，而在不知緣由之情形下，貿然相挺沈文山，與沈
      文山一起毆打周世民多次，並趁張育仁轉身背對自己之際
      ，徒手毆打張育仁之後頸部，使其撞到水泥門拱後倒地不
      起，而分別致周世民、張育仁受有犯罪事實欄所載之傷勢
      ，且因而致張育仁死亡之犯罪動機、情節暨所生損害。另
      考量被告陳彥貿在徒手毆打張育仁後頸部1次、腳踢背部1
      次後，即已罷手之犯罪手段。再酌以被告陳彥貿自陳高職
      畢業之智識程度、已婚、育有1名子女、為臨時工、生活
      勉能維持，暨其曾有恐嚇取財、恐嚇、賭博、放火燒燬建
      物未遂等前科，以及始終坦承犯行之犯後態度等一切情狀
      。　　
五、沒收部分：
    扣案之鐵棍1支，雖為被告沈文山所有，惟其並未實際持之
    攻擊周世民、張育仁，難認係供本案犯行或犯罪預備所用之
    物，爰不予宣告沒收。扣案之iPhone、OPPO手機各1支，分
    別為被告沈文山、陳彥貿所有，雖渠等於案發前分別持之聯
    繫，然本院審酌手機為日常生活所用之物，尚難因本案偶發
    犯行，即認渠等有濫用上揭物品之行為，而有沒收該等物品
    之必要，是亦不予宣告沒收，附此敘明。
據上論斷，應依刑事訴訟法第299條第1項前段，刑法第28條、第
277條第1項、第2項前段、第41條第1項前段，刑法施行法第1條
之1第1項，判決如主文。
本案經檢察官張建強提起公訴、檢察官陳志川到庭執行職務
中　　華　　民　　國　　110 　年　　4 　　月　　30　　日
                  刑事第三庭    審判長法  官  吳育霖
                                      法  官  方宣恩
                                      法  官  張佐榕
以上正本證明與原本無異。
如不服本判決，應於判決送達後20日內，向本院提出上訴狀。
中　　華　　民　　國　　110 　年　　4 　　月　　30　　日
                                      書記官　連彩婷
附錄本判決論罪科刑法條全文　
中華民國刑法第277條
傷害人之身體或健康者，處5年以下有期徒刑、拘役或50萬元以
下罰金。
犯前項之罪，因而致人於死者，處無期徒刑或7年以上有期徒刑
；致重傷者，處3年以上10年以下有期徒刑。